【裁判字號】    90,易,994
【裁判日期】    900725
【裁判案由】    傷害
【裁判全文】
臺灣彰化地方法院刑事判決                            九十年度易字第九九四號
    公  訴  人  臺灣彰化地方法院檢察署檢察官
    被      告  甲○○
右列被告因傷害案件，經檢察官提起公訴 (九十年度偵字第三二七九號)，本院判決
如左：
    主  文
甲○○傷害人之身體，處拘役伍拾日，如易科罰金以佰元折算壹日。緩刑貳年。緩
刑期間付保護管束。
    事  實
一、甲○○與乙○○係夫妻關係，二人間具有家庭暴力防治法第三條第一款所定之家
    庭成員關係。彼此間時因照料子女等問題，起而爭執。其二人於民國九十年四月
    五日上午十一時許，在其位於彰化縣埔心鄉○○村○○○路二七四號之住處，再
    因細故而大起爭執，甲○○竟基於傷害之犯意，於該時、地，徒手毆打乙○○，
    並以門夾住乙○○，致乙○○受有左耳膜破裂、右上背、右大腿、右肩、左肩挫
    傷等傷害。
二、案經被害人乙○○訴由彰化縣警察局溪湖分局報告臺灣彰化地方法院檢察署檢察
    官偵查起訴。
    理  由
一、訊據被告甲○○矢口否認涉有前揭傷害之犯行，並辯稱：其與告訴人固有於九十
    年四月五日上午十一時許生有爭執，惟其並沒有出手毆之，至於告訴人如何受傷
    ，伊根本不知情云云云云。但查：右揭事實，業據告訴人指訴綦詳，且有驗傷診
    斷書一紙在卷可稽，觀該驗傷診斷書所載告訴人之傷勢遍及臉部、頸部及肢體，
    且皆為瘀傷，衡於常情，應係受外力推打所致，此與告訴人所供互吻合，是告訴
    人所訴非子虛烏有。綜上，足見被告所辯，係卸責之詞，不足採信。本件事證已
    臻明確，被告之犯行，洵堪認定。
二、核被告所為，係犯刑法第二百七十七條第一項之傷害罪。爰審酌被告與告訴人夫
    妻關係，不知和睦相處，竟因細故即出手毆打，有違善良民風及其於犯罪後之態
    度等一切情狀，量處如主文所示之刑，並諭知易科罰金之折算標準。查被告前未
    曾受有期徒刑以上刑之宣告，此有臺灣彰化地方法院檢察署刑案資料查註紀錄表
    一紙在卷可稽，其經此教訓，應知警惕而無再犯之虞，所宣告之刑，認以暫不執
    行為適當，併予宣告緩刑二年，以勵自新。
三、據上論斷，應依刑事訴訟法第二百九十九條第一項前段，刑法第二百七十七條第
    一項、第四十一條、第七十四條第一款，罰金罰鍰提高標準條例第一條前段、第
    二條前段，判決如主文。
本案經檢察官王怡仁到庭執行職務。
中      華      民      國      九十     年      七     月     二十五   日
                                  臺灣彰化地方法院刑事第三庭
                                      法      官  洪  志  賢
右正本證明與原本無異。
如不服本判決，應於判決送達後十日內，向本院提出上訴狀（須附繕本）。
告訴人或被害人對於判決如有不服具備理由請求檢察官上訴者，其上訴期間之計算係
以檢察官收受判決正本之日期為準。
                                      法院書記官  洪  年  慶
中      華      民      國      九十     年      八     月       一     日
刑法第二百七十七條
傷害人之身體或健康者，處三年以下有期徒刑，拘役或一千元以下罰金。
犯前項之罪，因而致人於死者，處無期徒刑或七年以上有期徒刑，致重傷者，處三年
以上，十年以下有期徒刑。


司法院資訊處製作；財團法人民間司法改革基金會備份。
